臺灣桃園地方法院民事判決
111年度勞訴字第68號
原      告  許傳浚  
            周正雄  
            李國銓  
            曾蕰雄  
            彭坤裕  
共      同            
訴訟代理人  張藝騰律師
被      告  福記富貴餐廳股份有限公司

法定代理人  彭育駿  
上列當事人間請求給付薪資等事件，本院於民國111年9月30日言
詞辯論終結，判決如下：
    主      文
一、被告應給付原告如附表合計欄所示之金額，及自民國111年9
    月12日起至清償日止，按週年利率5%計算之利息。
二、訴訟費用由被告負擔。
三、本判決第一項得假執行，但被告如以如附表合計欄所示之金
    額為原告預供擔保，得免為假執行。
    事實及理由
一、原告主張：原告許傳浚、周正雄、李國銓、曾蕰雄及彭坤裕
    等5人（以下簡稱原告5人），分別於如附表所示之時間起任
    職於被告公司，詎被告於民國111年5月8日告知原告等5人，
    被告餐廳將於翌日（5月9日）起停止營業。被告尚積欠原告
    等5人如附表所示之薪資、資遣費及預告工資，原告爰依兩
    造間勞動契約請求原告給付工資等語，並聲明：請求原告給
    付如附表合計欄所示之金額，及自起訴狀繕本送達翌日起至
    清償日止，按週年利率5%計算之利息。
二、被告則以：對於原告請求之金額沒有意見，並為認諾之答辯
    。
三、原告主張前開事實，業據提出與其所述相符之111年6月28日
    桃園市人力資源管理協會勞資爭議調解紀錄、勞工保險被保
    險人投保資料表等件為證（見勞專調卷第25頁至第38頁），
    被告對此均不爭執，應堪信為真實。
四、按當事人於言詞辯論時為訴訟標的之捨棄或認諾者，應本於
    其捨棄或認諾為該當事人敗訴之判決，民事訴訟法第384 條
    定有明文。被告對於原告依訴之聲明所為關於某法律關係之
    請求，於法院行言詞辯論時為承認者，即生訴訟法上認諾之
    效力，法院應不待調查原告請求之訴訟標的之法律關係果否
    存在，逕以認諾為該被告敗訴判決之基礎（最高法院85年度
    台上字第153號判決意旨參照）。經查，被告於111年9月30
    日言詞辯論期日對於原告請求金額為認諾，有言詞辯論筆錄
    在卷可參（見本院卷第6頁），是被告既已就原告請求之本
    件訴訟標的為認諾，依前揭法條規定之說明，自應為被告敗
    訴之判決。
五、末按給付無確定期限者，債務人於債權人得請求給付時，經
    其催告而未為給付，自受催告時起，負遲延責任。其經債權
    人起訴而送達訴狀，或依督促程序送達支付命令，或為其他
    相類之行為者，與催告有同一之效力；遲延之債務，以支付
    金錢為標的者，債權人得請求依法定利率計算之遲延利息；
    應付利息之債務，其利率未經約定，亦無法律可據者，週年
    利率為5%，民法第229條第2項、第233條第1項前段及第203 
    條分別定有明文。查本件勞動調解聲請書狀繕本係於111年9
    月2日寄存送達予被告法定代理人住所（見專調卷第43頁）
    ，是原告請求被告給付自111年9月12日起至清償日止之法定
    遲延利息，應予准許。
六、綜上所述，原告請求被告給付原告如附表合計欄所示之金額
    ，及自111年9月12日起至清償日止，按週年利率5%計算之利
    息，為有理由，應予准許。
七、本判決係法院就勞工之請求為被告即雇主敗訴之判決，依勞
    動事件法第44條第1項規定，應依職權宣告假執行，並依同
    條第2項規定，酌定相當擔保金額同時宣告被告預供擔保後
    ，得免為假執行。
八、訴訟費用負擔之依據：民事訴訟法第78條。　
中　　華　　民　　國　　111 　年　　10　　月　　21　　日
                  勞動法庭    法　官　游璧庄
正本係照原本作成。
如對本判決上訴，須於判決送達後二十日內向本院提出上訴狀。
如委任律師提起上訴者，應一併繳納上訴審裁判費。　　　　　
中　　華　　民　　國　　111 　年　　10　　月　　24　　日
                              書記官  張琬青
附表　　　　
姓名 積欠工資 資遣費 預告工資 合計 許傳浚 8,548元 252,339元 52,707元 313,594元 周正雄 9,677元 313,167元 59,669元 382,513元 李國銓 8,065元 300,000元 49,724元 357,789元 曾蕰雄 10,645元 555,500元 65,636元 631,781元 彭坤裕 9,194元 636,500元 56,685元 702,379元